臺灣高雄地方法院刑事判決　　　　　　　　　　　　　九十一年度易字第六二九號
　　公　訴　人　臺灣高雄地方法院檢察署檢察官
　　被　　　告　甲○○
　　被　　　告　丙○○
右列被告因頂替等案件，經檢察官提起公訴（九十年度偵字第六七九九號），本院判
決如左：
    主  文
甲○○服用酒類，不能安全駕駛動力交通工具而駕駛，處有期徒刑參月，如易科罰金
，以佰元折算壹日，緩刑參年。被訴過失傷害部分公訴不受理。
丙○○意圖使犯人隱避而頂替，處拘役參拾日，如易科罰金，以參佰元折算壹日，緩
刑貳年。
    事  實
一、甲○○於民國九十一年三月一日凌晨零時許，與友人戴鴻瑋飲酒後，已因服用酒
    類過多，視覺能力及運動反射神經，均受影響，而陷於不能安全駕駛動力交通工
    具之狀態，竟仍駕駛車牌SW -0611號自用小客車，沿高雄市前鎮區○○○路由東
    向西往高雄市區行駛，及至同日凌晨二時五十分許，車行至一心一路與光華二路
    口附近，不慎由後追撞同向由乙○○、崔國英夫妻分別騎乘之車號YTW -901號、
    XVY -368號機車，再擦撞停放於路邊丁○○所有之車號VF-883號自用大貨車，致
    乙○○夫妻二人受傷（過失傷害部分業經撤回告訴）。經路人報警處理後，警方
    對甲○○進行酒精測試結果，其酒精濃度高達每公升○‧八八毫克。丙○○聞訊
    後趕往車禍現場，隨後又至邱綜合醫院探視甲○○，竟意圖隱避甲○○之罪責而
    頂替，於同日三時五十二分，主動向處理車禍員警表示是駕車肇事之人，配合製
    作交通事故談話紀錄表，並於測繪道路交通事故現場草圖簽名捺印。後經乙○○
    指認甲○○為駕車肇事者後，丙○○始自白上情。
二、案經高雄市政府警察局前鎮分局移送臺灣高雄地方法院檢察署檢察官偵查起訴。
    理  由
甲、有罪部分：
一、右揭事實，迭據被告甲○○、丙○○於警訊及偵審中坦承不諱，核與告訴人乙○○、崔國英指述情節相符，並經證人戴鴻瑋於警訊中證述明確，復有酒精濃度測
    定值表、交通事故談話紀錄表、測繪道路交通事故現場草圖各一份附卷可佐，被
    告二人自白核與事實相符，足堪採信。本件事證明確，被告犯行洵堪認定。
二、核被告甲○○所為，係犯刑法第一百八十五條之三之公共危險罪，被告丙○○所
    為，係犯同法第一百六十四條第二項之頂替罪。審酌被告甲○○於飲酒後，仍貿
    然駕車返家，途中因之發生車禍，並造成告訴人乙○○夫妻二人受傷，情節非輕
    ；被告丙○○因見友人即被告甲○○酒後駕車肇事，一時心急，思慮欠週，而向
    警方謊稱自己是肇事者，圖免甲○○之罪責，影響司法偵查之正確性，惟念及被
    告二人事後均已坦承上述犯行，被告甲○○並已與告訴人和解，賠償告訴人車禍
    所造成之損害，有和解書一份附卷可佐，且告訴人亦表示願原諒被告二人，並撤
    回傷害告訴等情狀，分別量處如主文所示之刑，並均諭知易科罰金之折算標準。
    又被告二人前均未曾受有期徒刑以上刑之宣告，有臺灣高等法院被告全國前案紀
    錄表二份在卷可稽，因一時失慮，偶罹刑典，事後已坦承犯行，深具悔意，經此
    刑之宣告後，應知警惕而無再犯之虞，本院因認暫不執行其刑為當，均併予宣告
    緩刑三年、二年，用啟自新。
乙、不受理部分：
一、另公訴意旨認：被告甲○○於九十年三月一日凌晨二時五十分許，飲酒後駕駛車
    牌SW -0611號自用小客車，沿高雄市前鎮區○○○路由東向西往高雄市區行駛，
    ，途經一心一路與光華二路口附近，不慎由後追撞同向由乙○○、崔國英夫妻分
    別騎乘之車號YTW- 901號、XVY -368號機車，再擦撞停放於路邊丁○○所有之車
    號VF-883號自用大貨車，致乙○○受有右足腓骨骨折、右手肘及左手挫擦傷等傷
    害；崔國英受有前額裂傷、臉頰擦傷、頸脊神經第五、六、七條受損、右手骨折
    、左手神經扯斷二條、氣胸現象、手腳擦傷等傷害，經乙○○二人提起告訴，因
    認被告甲○○另涉犯刑法第二百八十四條第一項之過失傷害罪嫌。
二、按告訴乃論之罪，告訴人於第一審辯論終結前，得撤回其告訴；又告訴經撤回者
    ，法院應諭知不受理之判決，刑事訴訟法第二百三十八條第一項，及第三百零三
    條第三款定有明文。
三、本件被告甲○○因過失傷害案件，經檢察官提起公訴，認被告係犯刑法第二百八
    十四條第一項前段之過失傷害罪，依同法第二百八十七條前段之規定須告訴乃論
    。茲據告訴人乙○○、崔國英於本院審理中，聲請撤回其告訴，揆諸前開說明，
    爰不經言詞辯論，逕為諭知不受理之判決。
據上論斷，應依刑事訴訟法第二百九十九條第一項前段、第三百零七條、第三百零三
條第三款，刑法第一百八十五條之三、第一百六十四條第二項、第四十一條第一項、
第七十四條第一款，罰金罰鍰提高標準條例第一條前段、第二條，判決如主文。
中      華      民      國    九十一    年      四      月     十九     日
                                        臺灣高雄地方法院刑事庭
                                            法  官  黃三友
右正本證明與原本無異。
如不服本判決，應於判決送達後十日內，向本院提出上訴狀。
                                            書記官  葛羽洪
中      華      民      國    九十一    年      四      月     十九     日
附錄本判決論罪法條
刑法第一八五條之三
服用毒品、麻醉藥品、酒類或其他相類之物，不能安全駕駛動力交通工具而駕駛者，
處一年以下有期徒刑、拘役或三萬元以下罰金。
刑法第一百六十四條
藏匿犯人或依法逮捕、拘禁之脫逃人或使之隱避者，處二年以下有期徒刑、拘役或五
百元以下罰金。
意圖犯前項之罪而頂替者亦同。
